【裁判字號】    99,訴,214
【裁判日期】    990519
【裁判案由】    違反毒品危害防制條例
【裁判全文】
臺灣屏東地方法院刑事判決               99年度訴字第214號
公  訴  人  臺灣屏東地方法院檢察署檢察官
被      告  甲○○
上列被告因違反毒品危害防制條例等案件，經檢察官提起公訴（
99年度偵緝字第55號、毒偵緝字第16號、第17號、毒偵字第151
號），被告於本院準備程序就被訴事實為有罪之陳述，經合議庭
裁定由受命法官獨任進行簡式審判程序，並判決如下：
    主  文
甲○○轉讓第一級毒品，累犯，處有期徒刑壹年貳月；又轉讓禁
藥，累犯，處有期徒刑捌月；又施用第一級毒品，累犯，處有期
徒刑拾月；又施用第二級毒品，累犯，處有期徒刑陸月，扣案之
玻璃球吸食器壹支沒收銷燬；又施用第一級毒品，累犯，處有期
徒刑拾月，扣案之海洛因柒包（合計淨重拾陸點零貳公克）、海
洛因外包裝袋柒只、藥鏟吸管壹支沒收銷燬，扣案之夾鏈袋壹包
沒收；又施用第二級毒品，累犯，處有期徒刑陸月，扣案之甲基
安非他命包（驗前合計毛重柒點零公克，驗餘合計毛重陸點
玖玖捌公克）、甲基安非他命外包裝袋只、玻璃球吸食器壹支
沒收銷燬，扣案之夾鏈袋壹包沒收；又施用第一級毒品，累犯，
處有期徒刑壹年貳月。應執行有期徒刑伍年，扣案之海洛因柒包
（合計淨重拾陸點零貳公克）、海洛因外包裝袋柒只、藥鏟吸管
壹支、甲基安非他命包（驗前合計毛重柒點零公克，驗餘合
計毛重陸點玖玖捌公克）、甲基安非他命外包裝袋只、玻璃球
吸食器貳支均沒收銷燬，扣案之夾鏈袋壹包沒收。
    事  實
一、甲○○前因違反肅清煙毒條例等案件，經臺灣高等法院高雄
    分院以85年度上訴字第1555號判決分別處有期徒刑3 年2 月
    、5 月，定應執行刑為有期徒刑3 年6 月確定；又因違反麻
    醉藥品管理條例案件，經臺灣高雄地方法院以85年度訴字第
    2833號判決處有期徒刑5 年6 月確定；上開數罪所處之刑經
    定應執行刑為有期徒刑8 年10月確定，於民國89年9 月30日
    假釋出監，嗣經撤銷假釋執行殘刑，於96年3 月18日縮刑期
    滿執行完畢。另因施用毒品案件，經臺灣高雄地方法院以91
    年度毒聲字第3512號裁定送觀察、勒戒，認有繼續施用毒品
    之傾向，復經同院以91年度毒聲字第5707號裁定令入戒治處
    所施以強制戒治，嗣經同院以92年度毒聲字第623 號裁定停
    止戒治付保護管束，於92年9 月4 日保護管束期滿未經撤銷
    ，視為強制戒治期滿，並經臺灣高雄地方法院檢察署檢察官
    以92年度戒毒偵字第809 號為不起訴處分確定。詎仍不知悔
    改，明知海洛因、甲基安非他命業經行政院公告列為毒品危
    害防制條例第2 條第2 項第1 款、第2 款之第一級、第二級
    毒品，不得轉讓、施用、持有，亦明知甲基安非他命係經中
    央衛生主管機關依藥事法公告禁止使用之禁藥，不得轉讓，
    而為下列犯行：
  (一)基於轉讓第一級毒品海洛因及禁藥甲基安非他命之個別犯意
    ，於97年5 月11日晚間某時許，在屏東縣九如鄉○○路17號
    「震點樂汽車旅館」211 號房內，先無償提供海洛因粉末0.
    4 公克予乙○○施用，而轉讓海洛因1 次；復將甲基安非他
    命0.9 公克置於玻璃球燒烤後，無償提供予乙○○施用，而
    轉讓甲基安非他命1 次。
  (二)又基於施用第一級毒品海洛因及第二級毒品甲基安非他命之
    個別犯意，於前揭強制戒治執行完畢釋放後5 年內之97年5
    月13日18時30分許，在上開「震點樂汽車旅館」211 號房內
    ，先以將海洛因摻於香菸內點燃吸食煙霧之方式（起訴書誤
    載為以將海洛因加水置於針筒後注射之方式），施用海洛因
    1 次；旋以將甲基安非他命置於玻璃球內加熱燒烤再吸食其
    所生煙霧之方式，施用甲基安非他命1 次。嗣於同年月14日
    22時25分許，甲○○、乙○○在上開「震點樂汽車旅館」21
    1 號房內為警持票查獲，並扣得甲○○所有之玻璃球吸食器
    4 支（其中3 支業經臺灣屏東地方法院檢察署檢察官以99年
    3 月16日屏檢泰莊字第7304號扣押物品處分命令銷毀），經
    警為渠等採尿送驗，結果呈第一級、第二級毒品陽性反應，
    始悉上情。
  (三)又基於施用第一級毒品海洛因及第二級毒品甲基安非他命之
    個別犯意，於97年7 月8 日19時許，在屏東縣潮州鎮○○路
    旁自小客車內，先以將海洛因摻於香菸內點燃吸食煙霧之方
    式，施用海洛因1 次；旋以將甲基安非他命置於玻璃球內加
    熱燒烤再吸食其所生煙霧之方式，施用甲基安非他命1 次。
    嗣於同日22時許，甲○○在屏東縣潮州鎮○○路26號10樓之
    14其友人何建興住處為警搜索查獲，並扣得海洛因7 包（合
    計淨重16.02 公克，純度67.95%，純質淨重10.89 公克）、
    藥鏟吸管1 支、甲基安非他命3 包（驗前合計毛重7.03公克
    ，驗餘合計毛重6.998 公克）、玻璃球吸食器1 支、夾鏈袋
    1 包，經警為其採尿送驗，結果呈第一級、第二級毒品陽性
    反應，始悉上情。
  (四)又基於同時施用第一級毒品海洛因及第二級毒品甲基安非他
    命之犯意，於99年1 月18日13時許，在屏東縣內埔鄉○○路
    202 號其友人廖俊芳住處客廳，以將海洛因及甲基安非他命
    混合後摻於香菸內點燃吸食煙霧之方式，同時施用海洛因、
    甲基安非他命1 次。嗣於同日19時10分許，警方搜索廖俊芳
    所使用、停放於屏東縣麟洛鄉○○路675 號前之車牌號碼ZK
    -1072 號自小客車時，甲○○適在該車上，經警為其採尿送
    驗，結果呈第一級、第二級毒品陽性反應，始悉上情。
二、案經屏東縣政府警察局、高雄市政府警察局新興分局及行政
    院海岸巡防署海岸巡防總局南部地區巡防局移送臺灣屏東地
    方法院檢察署檢察官偵查起訴。
    理  由
一、按簡式審判程式之證據調查，不受刑事訴訟法第159 條第1
    項所定：「被告以外之人於審判外之言詞或書面陳述，不得
    作為證據。」之限制，此見同法第273 條之2 規定甚明。是
    本判決下列所引用之被告以外之人於審判外所為之陳述，依
    前揭法律規定，均得作為證據，先予敘明。
二、上開犯罪事實，均據被告甲○○坦承不諱，並分別有下列證
    據可資佐證：
  (一)犯罪事實(一)部分：
    經證人乙○○於警詢時證述屬實（見屏東縣政府警察局屏警
    刑偵三字第0970024216號卷《下稱警一卷》第15至17頁），
    另有搜索票、搜索扣押筆錄、扣押物品目錄表各1 份、現場
    照片13張在卷可稽（見警一卷第34至45頁）。
  (二)犯罪事實(二)部分：
    有卷附之前揭搜索票、搜索扣押筆錄、扣押物品目錄表各1
    份、現場照片13張及扣案之玻璃球吸食器1 支可資佐證；而
    被告該次為警查獲後所排放之尿液經採樣送驗，以酵素免疫
    分析法初步檢驗及氣相層析質譜儀法確認檢驗結果，於鴉片
    類及安非他命類均呈陽性反應，有屏東縣政府警察局刑警大
    隊偵三隊偵辦毒品案尿液送檢人真實姓名代號對照表及臺灣
    檢驗科技股份有限公司97年6 月3 日出具之濫用藥物尿液檢
    驗報告各1 紙在卷可稽（見警一卷第26頁、臺灣屏東地方法
    院檢察署97年度偵字第3276號卷《下稱偵一卷》第20頁）；
    至扣案而尚未經銷毀之玻璃球吸食器1 支，經以薄層色層分
    析法及氣體色層質譜分析法檢驗後，檢出第二級毒品甲基安
    非他命成分，有高雄醫學大學附設中和紀念醫院99年4 月2
    日0000-000號檢驗報告1 紙附卷可佐（見本院卷第65頁）。
  (三)犯罪事實(三)部分：
    有卷附之搜索扣押筆錄、扣押物品目錄表各1 份、現場照片
    2 張（見海巡署屏東機動查緝隊屏東機字第0970012410號卷
    《下稱警二卷》第38、39、41、42、120 頁）及扣案之海洛
    因7 包、藥鏟吸管1 支、甲基安非他命3 包、夾鏈袋1 包、
    玻璃球吸食器1 支可資佐證；而被告該次為警查獲後所排放
    之尿液經採樣送驗，以酵素免疫分析法初步檢驗及氣相層析
    質譜儀法確認檢驗結果，於鴉片類及安非他命類均呈陽性反
    應，有行政院海巡署屏東機動查緝隊尿液採驗編號姓名對照
    表及高雄市立凱旋醫院97年7 月29日出具之濫用藥物尿液檢
    驗報告各1 紙在卷可稽（見臺灣屏東地方法院檢察署97年度
    毒偵字第1425號卷《下稱偵二卷》第23、25頁）；扣案之海
    洛因7 包，合計淨重16.02 公克，經以化學呈色法及氣相層
    析質譜儀分析法檢驗後，均檢出第一級毒品海洛因成分，純
    度為67.95%，純質淨重達10.89 公克，有法務部調查局濫用
    藥物實驗室97年8 月7 日調科壹字第09723032370 號鑑定書
    附卷可證（見偵二卷第22頁），扣案之藥鏟吸管1 支，經以
    薄層色層分析法及氣體色層質譜分析法檢驗後，亦檢出第一
    級毒品海洛因成分，有高雄醫學大學附設中和紀念醫院99年
    4 月2 日0000-000號檢驗報告1 紙存卷可考（見本院卷第63
    頁），扣案之甲基安非他命3 包，驗前合計毛重7.03公克，
    驗餘合計毛重6.998 公克，與扣案之玻璃球吸食器1 支經以
    氣體色層質譜分析法檢驗後，均檢出第二級毒品甲基安非他
    命成分，有行政院衛生署管制藥品管理局97年8 月1 日管檢
    字第0970007374號鑑定書、高雄醫學大學附設中和紀念醫院
    99年4 月2 日0000-000號檢驗報告各1 紙附卷可佐（見本院
    卷第64頁）。
  (四)犯罪事實(四)部分：
    被告該次為警查獲後所排放之尿液經採樣送驗，以酵素免疫
    分析法初步檢驗及氣相層析質譜儀法確認檢驗結果，於鴉片
    類及安非他命類均呈陽性反應，有高雄市政府警察局新興分
    局偵辦毒品危害防制條例嫌疑人尿液採證代碼表及高雄市立
    凱旋醫院99年2 月4 日出具之濫用藥物尿液檢驗報告各1 紙
    在卷可稽（見臺灣屏東地方法院檢察署99年度偵緝字第55號
    卷《下稱偵三卷》第47、48頁）。
  (五)綜上各述，本案事證明確，被告各次轉讓毒品、轉讓禁藥、
    施用毒品之犯行均堪認定，應予依法論科。
三、按行為後法律有變更者，適用行為時之法律，但行為後之法
    律有利於行為人者，適用最有利於行為人之法律，修正後刑
    法第2 條第1 項定有明文。查被告於犯罪事實(三)之行為後，
    毒品危害防制條例於98年5 月20日修正公布，並依中央法規
    標準法第13條對於法規生效施行日之基本規範，自公布日起
    至第3 日即98年5 月22日發生效力（另可參照司法院98年6
    月29日院臺廳刑一字第0980014643號函釋理由），而修正前
    毒品危害防制條例第11條第1 項、第4 項規定為：「持有第
    一級毒品者，處3 年以下有期徒刑、拘役或新臺幣5 萬元以
    下罰金。持有毒品達一定數量者，加重其刑至2 分之1 ，其
    標準由行政院定之。」又行政院於93年1 月7 日訂定轉讓持
    有毒品加重其刑之數量標準，該標準第2 條第1 項第1 款明
    定持有第一級毒品達淨重5 公克以上者，加重其刑至2 分之
    1 ；同條第2 項規定前項所稱淨重，指除去包裝後之毒品重
    量。而修正後毒品危害防制條例第11條第1 項、第3 項規定
    為：「持有第一級毒品者，處3 年以下有期徒刑、拘役或新
    臺幣5 萬元以下罰金。持有第一級毒品純質淨重10公克以上
    者，處1 年以上7 年以下有期徒刑，得併科新臺幣1 百萬元
    以下罰金。」本件被告於犯罪事實(三)持有之第一級毒品海洛
    因7 包，合計淨重16.02 公克，純度為67.95%，純質淨重達
    10.89 公克，顯合於毒品危害防制條例修正前之加重要件，
    經比較新舊法，自以適用修正前毒品危害防制條例之規定較
    有利於被告。
四、按海洛因及甲基安非他命分屬毒品危害防制條例第2 條第2
    項第1 款、第2 款規定之第一級及第二級毒品。又安非他命
    類業經行政院衛生署於69年12月8 日以衛署藥字第301124號
    公告自69年12月8 日起禁止輸入、製造，自70年6 月1 日起
    禁止販賣，並於75年7 月11日以衛署藥字第597627號公告一
    概禁止使用，此有該等函文可查，亦屬藥事法所規範之禁藥
    ；是轉讓甲基安非他命之行為，於毒品危害防制條例第8 條
    第2 項及藥事法第83條第1 項同有處罰之規定。又毒品危害
    防制條例第8 條第6 項規定，轉讓毒品達一定數量者，加重
    其刑至2 分之1 ，其標準由行政院定之，而依行政院於93年
    1 月7 日發布之「轉讓持有毒品加重其刑之數量標準」第2
    條規定，轉讓第二級毒品達淨重（指除去包裝後之毒品重量
    ）10公克以上者，加重其刑至2 分之1 。再毒品危害防制條
    例第8 條第2 項於92年7 月9 日修正公布，於93年1 月9 日
    施行，該條項之轉讓第二級毒品罪之法定最重本刑為有期徒
    刑5 年，而藥事法第83條第1 項之轉讓禁藥罪，係於93年4
    月21日修正公布，於同年月23日施行，其法定最重本刑為有
    期徒刑7 年，2 者相較，於被告無法定加重其刑事由之情況
    ，以藥事法為後法且為重罪，依法條競合關係，應適用較重
    之後法論以藥事法第83條第1 項之轉讓禁藥罪（最高法院96
    年度臺上字第3582號判決意旨、臺灣高等法院暨所屬法院94
    年法律座談會刑事類提案第8 號結論意旨同此見解）。本件
    被告自承於犯罪事實(一)無償提供予乙○○之甲基安非他命為
    可供施用1 次之分量，而依證人乙○○所述，被告所轉讓甲
    基安非他命之數量約0.9 公克，難認已達前揭加重刑罰之標
    準。是核被告於犯罪事實(一)無償提供海洛因予乙○○之行為
    ，係犯毒品危害防制條例第8 條第1 項之轉讓第一級毒品罪
    ；其無償提供甲基安非他命予乙○○之行為，則係犯藥事法
    第83條第1 項之轉讓禁藥罪，公訴人認被告此部分係犯毒品
    危害防制條例第8 條第2 項之轉讓第二級毒品罪，容有誤會
    ，爰在起訴之基本事實同一範圍內變更起訴法條，並當庭諭
    知被告此罪名（見本院卷第89頁）。被告於犯罪事實(二)、(三)
    、(四)所為，均係犯毒品危害防制條例第10條第1 項之施用第
    一級毒品罪及同條第2 項之施用第二級毒品罪各1 次。被告
    各次持有海洛因、甲基安非他命之低度行為，分別為轉讓、
    施用之高度行為所吸收，均不另論罪。又海洛因多以鹽酸鹽
    存在，為白色粉末，可溶於水，甲基安非他命多為硫酸鹽或
    鹽酸鹽，亦可溶於水，為白色、略帶苦味之似冰糖狀結晶；
    而依藥理作用分類，海洛因係中樞神經抑制劑，安非他命類
    毒品係中樞神經興奮劑，二者藥理作用機轉不同，惟毒品施
    用者可視其習性，混用任何毒品，在國外把抑制作用之海洛
    因和興奮作用之古柯鹼混合施用，即通稱為「快速球（SPEE
    D BALL）」，卷附行政院衛生署管制藥品管理局93年12月22
    日管宣字第0930012251號函、法務部調查局調科壹字第0926
    2613310 號函亦採相同見解。則被告就犯罪事實(四)供稱係將
    海洛因及甲基安非他命混合後摻於香菸內點燃吸食煙霧之方
    式，同時施用海洛因、甲基安非他命1 次，揆諸前揭說明，
    並無不值採信之處，卷內復乏其他證據足認被告係以不同方
    法分別施用海洛因及甲基安非他命，依「罪證有疑，利於被
    告」之原則，應認其係以一行為同時施用第一級、第二級毒
    品，為想像競合犯，故依刑法第55條規定，從一重以施用第
    一級毒品罪處斷；公訴意旨指稱此部分被告係以將海洛因加
    水置於針筒後注射之方式施用海洛因、以將甲基安非他命置
    於玻璃管內燒烤之方式施用甲基安非他命，其施用第一級毒
    品及施用第二級毒品2 罪應分論併罰云云，尚有未合。被告
    所犯上開轉讓第一級毒品罪1 次、轉讓禁藥罪1 次、施用第
    一級毒品罪3 次、施用第二級毒品罪2 次，犯意各別，行為
    互殊，應予分論併罰；公訴意旨認被告於犯罪事實(一)轉讓海
    洛因及甲基安非他命之犯行為想像競合犯，應從一重以轉讓
    第一級毒品罪處斷云云，亦有未恰。被告有如犯罪事實項下
    所載之前科紀錄，有臺灣高等法院被告前案紀錄表1 份附卷
    可稽，其於徒刑執行完畢後5 年內，故意再犯本案有期徒刑
    以上之7 罪，為累犯，均應依刑法第47條第1 項規定加重其
    刑。至被告於99年3 月24日以答辯狀辯稱：其轉讓海洛因、
    甲基安非他命之犯行係向檢察官自首自白云云，惟查：上開
    犯罪事實(一)係警方持本院97年度聲搜字第243 號搜索票前往
    上開「震點樂汽車旅館」211 號房執行搜索時，被告及乙○
    ○均在場，並當場扣得海洛因、甲基安非他命等毒品，經詢
    問乙○○後，乙○○乃供出毒品來源為被告而查獲，惟經警
    詢問被告時，被告則矢口否認，此有前揭搜索票、搜索扣押
    筆錄、扣押物品目錄表、被告及乙○○之警詢筆錄各1 份在
    卷可考（見警一卷第11-1至11-2頁、第15至17頁、第34至38
    頁）；後被告經解送至臺灣屏東地方法院檢察署由內勤檢察
    官訊問時，亦未就上開轉讓海洛因、甲基安非他命之犯行為
    自白，嗣經交保而屢傳未到，遭同署於97年12月3 日通緝，
    迄99年1 月18日遭警緝獲解送同署檢察官訊問時，仍否認有
    何轉讓海洛因、甲基安非他命之犯行，此有被告之歷次偵訊
    筆錄、臺灣屏東地方法院檢察署97年12月3 日屏檢泰偵洪緝
    字第13 28 號通緝書附卷可佐（見偵一卷第7 、8 、46頁、
    偵三卷第21至23頁），是被告就此部分犯行並無自首或自白
    之情形，即無適用相關規定減輕其刑之餘地，附此指明。爰
    審酌被告有違反肅清煙毒條例、麻醉藥品管理條例等前科，
    並曾因施用毒品案件，經觀察、勒戒、強制戒治執行完畢，
    有前揭臺灣高等法院被告前案紀錄表可考，品行、素行均不
    佳，猶未戒絕毒癮，觸犯本件多次施用毒品犯行，一再戕害
    己身，顯示其定力不足、意志不堅、易受外界誘惑，更無償
    提供毒品、禁藥予他人施用，助長毒品、禁藥之流通，戕害
    他人身心健康，惟其所轉讓之毒品、禁藥數量非鉅，犯後則
    均坦承犯行，態度尚可，兼衡其犯罪之動機、目的、手段及
    生活狀況、智識程度等一切情狀，分別量處如主文所示之刑
    ，並定其應執行之刑，以示懲儆。
五、(一)於犯罪事實(二)扣得之玻璃球吸食器4 支，除其中3 支業經
      臺灣屏東地方法院檢察署檢察官以99年3 月16日屏檢泰莊
      字第7304號扣押物品處分命令銷毀，自無從再諭知沒收銷
      燬者外（見本院卷第38頁），所餘1 支因殘留微量第二級
      毒品難以析離，爰依毒品危害防制條例第18條第1 項前段
      諭知沒收銷燬；於犯罪事實(三)扣得之海洛因7 包（合計淨
      重16.02 公克）、甲基安非他命3 包（驗前合計毛重7.03
      公克，驗餘合計毛重6.998 公克），亦應依同規定諭知沒
      收銷燬，至該等毒品之外包裝袋各1 只，及同時扣得之藥
      鏟吸管、玻璃球吸食器各1 支，均因殘留微量毒品難以析
      離，爰依同規定沒收銷燬之；同時扣得之夾鏈袋1 包，係
      被告所有供其犯施用毒品罪所用之物，業據其自承在卷（
      見本院卷第90頁），爰依刑法第38條第1 項第2 款之規定
      諭知沒收。
    (二)末查起訴書稱於97年5 月11日為警查獲時扣得之海洛因2
      包，其中標示重0.4 公克者，經鑑定後僅檢出第三級毒品
      愷他命成分，有高雄市立凱旋醫院97年5 月27日高市凱醫
      驗字第7195號濫用藥物檢驗鑑定書附卷可稽（見偵一卷第
      12頁），原與被告本件犯行無關，而標示重1.6 公克者，
      與同時扣得之標示為安非他命3.2 公克者，則經臺灣屏東
      地方法院檢察署檢察官以99年3 月16日屏檢泰莊字第7304
      號扣押物品處分命令沒收銷燬（見本院卷第36、37頁）；
      於97年7 月8 日為警查獲時扣得之摻有海洛因香菸1 支，
      經鑑定後並未檢出第一級、第二級毒品成分，有高雄醫學
      大學附設中和紀念醫院99年4 月2 日0000-000號檢驗報告
      附卷可稽（見本院卷第62頁），復乏證據可認與被告本件
      犯行有關；於99年1 月18日為警查獲時扣得之摻有海洛因
      香菸1 支，經鑑定後固檢出第一級毒品海洛因成分，有高
      雄醫學大學附設中和紀念醫院99年4 月2 日0000-000號檢
      驗報告附卷可稽（見本院卷第61頁），然該香菸實屬廖俊
      芳所有，業經被告及證人廖俊芳供陳相符（見本院卷第90
      頁、高雄市政府警察局新興分局高市警新分偵字第099000
      1868號卷第11、12頁），亦難謂與被告本件犯行有關；至
      被告各次為警查獲時其餘扣得之物品，均無證據可認與被
      告本件各次犯行有關；是該等扣案物均無從為沒收之諭知
      ，併此敘明。
據上論斷，應依刑事訴訟法第273 條之1 第1 項、第299 條第1
項前段、第300 條，藥事法第83條第1 項、毒品危害防制條例第
8 條第1 項、第10條第1 項、第2 項、第18條第1 項前段，刑法
第2 條第1 項前段、第11條、第47條第1 項、第38條第1 項第2
款、第51條第5 款、第9 款，判決如主文。
本案經檢察官潘國威到庭執行職務。
中    華    民    國    99    年    5     月    19    日
                  刑事第三庭   法  官  李珮妤
以上正本證明與原本無異。
如不服本判決應於收受判決後10日內向本院提出上訴書狀，並應
敘述具體理由；其未敘述上訴理由者，應於上訴期間屆滿後20日
內向本院補提理由書（均須按他造當事人之人數附繕本）「切勿
逕送上級法院」。
中    華    民    國    99    年    5     月    19    日
                               書記官  劉淑蓉
附錄本案論罪科刑法條：
藥事法第83條第1 項
明知為偽藥或禁藥，而販賣、供應、調劑、運送、寄藏、牙保、
轉讓或意圖販賣而陳列者，處7 年以下有期徒刑，得併科新臺幣
5 百萬元以下罰金。
毒品危害防制條例第8 條第1 項
轉讓第一級毒品者，處1 年以上7 年以下有期徒刑，得併科新臺
幣1 百萬元以下罰金。
毒品危害防制條例第10條
施用第一級毒品者，處6 月以上5 年以下有期徒刑。
施用第二級毒品者，處3 年以下有期徒刑。

司法院資訊處製作；財團法人民間司法改革基金會備份。
